【裁判字號】    90,交訴,23
【裁判日期】    900515
【裁判案由】    公共危險
【裁判全文】
臺灣苗栗地方法院刑事判決                            九十年度交訴字第二三號
    公  訴  人  臺灣苗栗地方法院檢察署檢察官
    被      告  乙○○
右列被告因公共危險等案件，經檢察官提起公訴（九十年度偵字第九三六號），本院
判決如左：
    主      文
乙○○服用酒類，不能安全駕駛動力交通工具而駕駛，處有期徒刑月；又駕駛動力
交通工具肇事，致人受傷而逃逸，處有期徒刑捌月；應執行有期徒刑拾月。緩刑年
。
    事      實
一、乙○○明知汽車駕駛人飲酒後不能安全駕駛動力交通工具者，不得駕車，竟於民
    國九十年一月六日二十時許，在台中縣大甲鎮日南里姓名不詳之友人住處飲酒，
    於飲酒後其酒後吐氣之酒精成份每公升達○．九三毫克已達不能安全駕駛之狀態
    ，竟仍駕駛車牌號碼Ｗ四─一八四六號自用小客車，於同日二十一時許，欲返回
    其位於苗栗縣苑裡鎮田心里五鄰田心六十八號住處，沿苗一二一線縣道左轉行駛
    入苗四十七線縣道後由東向西方向行駛，迨同日二十二時五分許，途經苗栗縣苑
    裡鎮社苓里九鄰社苓一一一之一號前，理應注意車前狀況，並隨時採取必要之安
    全措施，以防止發生危險，且當時之天候、路況，並無不能注意情事，竟於時速
    限制六十公里之路段，以時速約七、八十公里之速度行駛，且疏未注意車前狀況
    ，於彎道處減速慢行，緊靠道路右側行駛，終因意識模糊、反應遲鈍，不慎撞擊
    對向由甲○○所騎乘之車牌號碼ＲＲＡ－○五三號輕型機車，致甲○○人車倒地
    ，因之受有左側股骨骨折、頭部外傷併頭頂水腫、右側及左足挫傷等傷害（過失
    傷害部分業據甲○○於偵查中撤回告訴）。嗣乙○○明知肇事並已致甲○○受傷
    後竟未下車查看並採取必要之救護措施，竟仍駕駛上開自用小客車往前行駛而逃
    逸，嗣於駛離約一公里後，行駛至同鎮○○里○鄰○○○路十三號前，再度失控
    撞及路旁電線桿，經警據報到場處理，並於其就醫後對其以抽血檢驗其血液內含
    酒精成分高達每一百毫升二一五公克（相當於以呼氣之酒精濃度為每公升○‧九
    三毫克），始查悉上情。
二、案經甲○○訴由苗栗縣警察局通霄分局報請臺灣苗栗地方法院檢察署檢察官偵查
    起訴。
    理      由
一、訊據被告乙○○對於右揭時、地飲酒後駕車肇事致撞及告訴人甲○○所騎乘之機
    車而造成告訴人受傷之事實固坦承不諱，惟矢口否認有駕車肇事致人受傷而逃逸
    犯行，並辯稱：伊不知道開車撞到人，天氣很暗，又下雨，是因撞電線桿送醫隔
    天才知道，伊不是有意肇事逃逸云云。惟查，右揭事實，業據告訴人甲○○於警
    訊時即偵查中指訴甚詳。另據被告於審判中供述：「我不知道，我只知道車子擦
    撞到東西聲音」等語（本院九十年五月一日審判筆錄），足證是被告於撞到告訴
    人之際，確知有事故發生；況參以案發當時雖屬夜晚且下有細雨，然被告之自小
    客車有打開大燈並與告訴人白色機車屬對向行駛，而事故發生之撞擊點係兩車之
    車頭，其撞擊力道甚大，致被告所駕之小客車保險桿碎片脫落遺失現場，衡諸常
    情，白色機車在燈光下甚為顯眼，被告雖有飲酒，然行進中當集中精神於前方，
    在車頭與告訴人機車發生劇烈撞擊下，如何能全然未視告訴人之機車，甚至不知
    已發生車禍？另徵諸被告於審判中亦自承其於聽聞撞到東西之聲音後並未下車查
    看等情，足證被告駕車肇事時不僅知道其撞及告訴人之機車，且其係故意逃逸甚
    明。被告上揭辯解，顯係事後卸責之詞，不足採信。此外，復有道路交通事故調
    查報告表、苑裡李綜合醫院特殊檢驗申請報告單、苗栗縣警察局通霄分局辦理酒
    後駕車案件測試觀察紀錄表、光田綜合醫院診斷證明書各一紙及照片十八幀附卷
    可稽。查刑法第一百八十五條之三所規定者，係屬「抽象危險犯」，不以發生具
    體危險為必要，且參考德國、美國之認定標準，凡酒精濃度呼氣已達○‧五五Ｍ
    Ｇ／Ｌ以上，肇事率即為一般正常人之十倍，應認為已達「不能安全駕駛」之標
    準。次就醫學文獻所知，酒精對人體造成之影響，於呼氣時酒精濃度達○‧二五
    ＭＧ／Ｌ即會輕度中毒，造成協調功能降低，呼氣時酒精濃度達○‧五○ＭＧ／
    Ｌ即屬中度中毒症狀，出現反應慢、感覺減低、影響駕駛之狀況；被告經警測得
    之呼氣中酒精濃度值為○‧九三ＭＧ／Ｌ（毫克），顯已超出標準值甚多，且已
    肇事，揆諸前揭說明，顯見其服用酒類後，已達不能安全駕駛動力交通工具而駕
    駛之程度。又按汽車駕駛人飲酒後其吐氣所含酒精成份超過每公升０‧二五毫克
    以上者，不得駕車；又行車速度應遵循標誌之規定，且車輛行駛時，駕駛人應注
    意車前狀況，隨時採取必要之安全措施，道路交通安全規則第一百十四條第二款
    、第九十三條第一項前段、第九十四條第三項分別定有明文。被告駕車自應注意
    上述道路交通安全規定，且為一般駕駛人所應知。本件被告於右揭時、地駕駛自
    小客車，途經肇事地段，本應注意上開規定，且依當時天候、路況又無不能注意
    之情形，竟疏未注意，致在上址肇事，使告訴人甲○○因而受有左股骨骨折、頭
    部外傷等之傷害。又被告既如前述，足證本件被告係於肇事明知已致人受傷後而
    逃逸無疑。從而，本件事證明確，被告犯行均堪認定，應予依法論科。
二、核被告乙○○所為，係犯刑法第一百八十五條之三之公共危險罪、同法第一百八
    十五條之四之駕駛動力交通工具肇事致人受傷而逃逸罪。被告所犯上開二罪間，
    犯意各別，行為互殊，罪名互異，應予分論併罰。爰審酌被告酒後駕車嚴重影響
    道路交通安全，並致人受傷，其於肇事後全然棄傷者於不顧而逃離現場，若非自
    己撞擊電線桿恐已逃脫刑責，惟參以其犯罪後已與告訴人甲○○達成民事和解等
    一切情狀，量處如主文所示之刑，並合併定其應執行之刑，以示懲儆。末查被告
    前未曾受有期徒刑以上刑之宣告，有臺灣高等法院檢察署刑案紀錄簡覆表一紙在
    卷可稽，且為前揭犯行後，已與告訴人甲○○和解並賠償新台幣十八萬元，並於
    檢察官偵查撤回對被告之過失傷害告訴，亦有和解書一紙在卷可憑，經此教訓後
    ，被告當知警惕而無再犯之虞，本院綜核各情，所宣告之刑，認以暫不執行為適
    當，併予宣告緩刑三年，以啟自新。
據上論斷，應依刑事訴訟法第二百九十九條第一項前段，刑法第一百八十五條之三、
第一百八十五條之四、第五十一條第五款、第七十四條第一款，判決如主文。
本案經檢察官蔡宗熙到庭執行職務。
中      華      民      國      九十    年      五    月      十五      日
                                    臺灣苗栗地方法院交通法庭
                                        法  官  吳  炳  桂
右正本證明與原本無異。
如不服本判決，應於送達後十日內向本院提出上訴狀（須附繕本），上訴於臺灣高等
法院臺中分院。
                                        書記官  楊  慧  萍
中      華      民      國      九十    年      五    月      十五      日
附錄本判決論罪科刑法條全文：
刑法第一百八十五條之三：
服用毒品、麻醉藥品、酒類或其他相類之物，不能安全駕駛動力交通工具而駕駛者，
處一年以下有期徒刑、拘役或三萬元以下罰金。
刑法第一百八十五條之四：
駕駛動力交通工具肇事，致人死傷而逃逸者，處六月以上五年以下有期徒刑。


司法院資訊處製作；財團法人民間司法改革基金會備份。
